【裁判字號】    89,上易,926
【裁判日期】    890408
【裁判案由】    違反商標法
【裁判全文】
臺灣高等法院刑事判決                            八十九年度上易字第九二六號
    上  訴  人
    即  被  告  甲○○
右上訴人因違反商標法案件，不服臺灣士林地方法院八十八年度易字第一０七五號，
中華民國八十八年十月十八日第一審判決（起訴案號：臺灣士林地方法院檢察署八十
八年度偵字第六六四０號），提起上訴，本院判決如左：
    主  文
上訴駁回。
    事實及理由
一、甲○○自民國八十八年四月間起，在臺北市○○區○○路士林農會市場內設攤販
    賣皮包。於同年五月底，明知不詳年籍姓名之香港籍成年男子前來兜售之皮包，
    其上使用之「ＰＲＡＤＡ」商標圖樣，係意圖欺騙他人，而使用義大利商普瑞得
    股份有限公司（以下簡稱普瑞得公司）依法向我國經濟部中央標準局（嗣於八十
    八年一月二十六日改制為智慧財產局）申准註冊之「ＰＲＡＤＡ」商標圖樣（註
    冊號數00000000號，指定使用於手提袋、手提包、購物袋、錢袋、化粧
    箱、書包、手提箱、旅行箱、公事箱、旅行袋、錢包、皮夾用品，專用期間為八
    十二年五月一日起至九十二年四月三十日止，嗣普瑞得公司將上開權利移轉予盧
    森堡商普瑞弗公司）。竟為圖營利，先以新臺幣（下同）一百元至六百元不等之
    價格，自該名男子販入前開仿冒註冊商標「ＰＲＡＤＡ」圖樣之皮包商品約二百
    個。旋基於概括之犯意，自八十八年六月一日起，連續在臺北市○○區○○路士
    林農會市場內其所設之攤位陳列販售，將上揭皮包商品以每個一百九十元（原判
    決誤載為六百元）至九百八十元不等之價格出賣予不特定之人。嗣於八十八年六
    月九日二十一時許，為警在前述攤位當場查獲，並扣得前開仿冒註冊商標「ＰＲ
    ＡＤＡ」」圖樣之皮包商品一百六十二個（起訴書誤繕為一百六十五個）。案經
    普瑞弗公司訴由臺北市政府警察局大同分局移送臺灣士林地方法院檢察署檢察官
    偵查起訴。
二、本案經本院審理結果，認第一審以上訴人即被告甲○○明知為意圖欺騙他人，於
    同一商品，使用相同於他人註冊商標之圖樣之商品而販賣之犯行，係犯商標法第
    六十三條之販賣仿冒商標商品罪。其意圖販賣而陳列之低度行為，為販賣之高度
    行為所吸收，不另論罪。被告先後多次犯行，時間緊接，構成要件相同，顯係基
    於概括犯意為之，應論以連續犯一罪，並依法加重其刑。爰審酌被告素行、生活
    狀況、智識程度、犯罪動機、目的、手段、方法、販賣仿冒商品之數量及犯後態
    度等一切情狀，援引商標法第六十三條，刑法第十一條前段、第五十六條、第四
    十一條、第四十二條第二項，罰金罰鍰提高標準條例第二條，判處被告有期徒刑
    四月，併科罰金四萬元，有期徒刑如易科罰金，罰金如易服勞役，均以九百元（
    即銀元三百元）折算一日；扣案之皮包製品一百六十二個，依商標法第六十四條
    之規定諭知沒收。認事用法及量刑均無不當，應予維持，並引用第一審判決書記
    載之證據及理由。
三、被告上訴意旨略以：其因初入銷售皮包行業，又自外籍人士購入系爭皮包商品，
    故不知係仿冒商品，原判決予以論罪科刑，難令其心服云云。
四、惟查，「ＰＲＡＤＡ」商標乃夙有聲譽之世界名牌，該品牌皮包屬高價位商品，
    並有代理商販賣之事實，為眾所周知，該商品之廣告，復時見於報章雜誌。被告
    既自承八十八年四月間起，即設攤販賣皮包，豈有不知之理？乃以一百元至六百
    元之低價販入數量約二百個之使用「ＰＲＡＤＡ」商標之皮包，並僅以一百九十
    元至九百八十元之價格賣出，其對於所販售之皮包係仿冒「ＰＲＡＤＡ」商標之
    商品一節，顯有所認知。被告上訴意旨空言不知為仿冒商品，指摘原判決不當云
    云，並無理由，應予駁回。
五、被告經合法傳喚，無正當理由不到庭，爰不待其陳述逕行判決。
據上論結，應依刑事訴訟法第三百七十三條、第三百六十八條、第三百七十一條，判
決如主文。
本案經檢察官謝英民到庭執行職務。
中      華      民      國      八十九      年     四     月     八     日
                            臺灣高等法院刑事第五庭
                                審判長法  官  曾  德  水
                                      法  官  趙  功  恆
                                      法  官  林  立  華
右正本證明與原本無異。
不得上訴。
                                      書記官  廖  月  女
中      華      民      國      八十九      年     四     月    十一    日
附錄：本案論罪科刑法條全文
商標法第六十三條
明知為前條商品而販賣、意圖販賣而陳列、輸出或輸入者，處一年以下有期徒刑、拘
役或科或併科新臺幣五萬元以下罰金。


司法院資訊處製作；財團法人民間司法改革基金會備份。
